---
title: "Script6"
author: "Yosune Miquelajauregui"
date: "31/12/2017"
output: word_document
---

## Modelos lineales generalizados
## Regresión Poisson

Función de densidad para valores que siguen una distribución Poisson con media dada por lamba 
```{r  poisson función densidad, eval=TRUE}
x1<-dpois(0:20, lambda=0.5)
x2<-dpois(0:20, lambda=1)
x3<-dpois(0:20, lambda=5)
x4<-dpois(0:20, lambda=10)
par(mfrow=c(2,2))
barplot(x1, main=expression(paste("Distribución de Poisson con ", lambda, "= 0.5")), names.arg=0:20, ylab="Densidad de X", xlab="Valor de x")
barplot(x2, main=expression(paste("Distribución de Poisson con ", lambda, "= 1")), names.arg=0:20, ylab="Densidad de X", xlab="Valor de x")
barplot(x3, main=expression(paste("Distribución de Poisson con ", lambda, "= 5")), names.arg=0:20, ylab="Densidad de X", xlab="Valor de x")
barplot(x4, main=expression(paste("Distribución de Poisson con ", lambda, "= 10")), names.arg=0:20, ylab="Densidad de X", xlab="Valor de x")
```


Regresión Poisson. Datos del libro Crawley
```{r  importar datos, eval=TRUE}
especies<-read.table("Species.txt", header=TRUE)
str(especies)
especies$pH <- factor(especies$pH , levels = c("low", "mid", "high"))
levels(especies$pH)
contrasts(especies$pH)

##para cambiar el orden de los niveles de los factores
especies$pH  <- factor (as.character(especies$pH ), levels=c("high", "mid", "low"))

spp<-split(especies$Especie, especies$pH)  
bio<-split(especies$Biomasa, especies$pH)
par(mfrow=c(1,2))
plot(especies$Especie~especies$pH, ylab="Número de especies", xlab="Clase de pH", main="Número de especies vs pH")
plot(especies$Especie~especies$Biomasa, ylab="Número de especies", xlab="Biomasa", main="Número de especies vs Biomasa")
```

Ajustar un modelo de regresión Poisson
```{r  modelo Poisson, eval=TRUE}
mod1<-glm(Especie~Biomasa+pH+Biomasa:pH, family=poisson(link = log), data=especies)
names(mod1)
summary(mod1)
###mod1contrast<-glm(Especie~Biomasa+pH+Biomasa:pH, family=poisson(link = log), data=especies)
#model.matrix(mod1contrast)

```

Podemos resumir la información con una tabla análoga de ANOVA que lidie con variables dicretas (número de especies) 
```{r  anova, eval=TRUE}
anova(mod1, test="Chisq")
```

Análisis de devianza
```{r  devianza, eval=TRUE}
mod2 <- glm(Especie~Biomasa+pH, family=poisson, data=especies)
mod3 <- glm(Especie~Biomasa, family=poisson, data=especies)
anova(mod2, mod1, test="Chi")
LR<--2*(logLik(mod2)[1]-logLik(mod1)[1])    
df<-df.residual(mod2)-df.residual(mod1)      
pchisq(LR,df,lower.tail=F)   
```

Devianza residual
```{r  devianza residual, eval=TRUE}
dev.residual1<-2*sum(especies$Especie*log(especies$Especie/mod1$fitted)-(especies$Especie-mod1$fitted))
mod1$deviance 
mod2$deviance 
residual.dev2<-2*sum(especies$Especie*log(especies$Especie/mod2$fitted)-(especies$Especie-mod2$fitted))
```

Verificar supuestos
```{r  residuales, eval=TRUE}
residuals(mod1, type="response")
plot(residuals(mod1)~fitted(mod1), ylab="Residuales", xlab="Valores predichos", main="Residuales vs valores predichos")
abline(h=0)
```

```{r  levier, eval=TRUE}
plot(hatvalues(mod1), ylim=c(0,0.5), ylab="Hat values", xlab="Observaciones", main="Efecto levier")
abline(h=6*2/90, lty=2) # hat = k/n, donde k es el número de parámetros, n es el tamaño muestral
```

```{r  influencia, eval=TRUE}
plot(cooks.distance(mod1), ylab="Distancia de Cook", xlab="Observaciones", ylim=c(0,0.5), main="Influencia de las observaciones")
abline(h=4/(90-6), lty=2) 
```

```{r  dispersión, eval=TRUE}
chisq <-sum(((especies$Especie-mod1$fitted)^2)/mod1$fitted)
c_hat<- chisq/mod1$df.residual
c_hat_1<- chisq/(length(especies[,1])-length(coefficients(mod1)))
```

Interpretar output del mod1
```{r  analisis ph, eval=TRUE}
##Correr an´álisis separado para cada nivel de pH
low<-especies[especies$pH=="low", ]
mid<-especies[especies$pH=="mid", ]
high<-especies[especies$pH=="high", ]
mod_low<-glm(Especie~Biomasa, family=poisson, data=low)
mod_mid<-glm(Especie~Biomasa, family=poisson, data=mid)
mod_high<-glm(Especie~Biomasa, family=poisson, data=high)
##comparar output de los tres modelos
mod_low
mod_mid
mod_high
mod1
```

Crear hoja dedatos con los valores predichos para cada nivel de pH
```{r  hoja predichos , eval=TRUE}
fit_low<-data.frame(fit=fitted(mod_low), low)
fit_low<-fit_low[order(fit_low$fit), ]
fit_mid<-data.frame(fit=fitted(mod_mid), mid)
fit_mid<-fit_mid[order(fit_mid$fit), ]
fit_high<-data.frame(fit=fitted(mod_high), high)
fit_high<-fit_high[order(fit_high$fit), ]
```
Graficar
```{r  graficar , eval=TRUE}
plot(1~1, ylab="Número de especies", xlab="Biomasa", type="n", ylim=range(especies$Especie), xlim=range(especies$Biomasa))
lines(fit_low$fit~fit_low$Biomasa, lty="solid", col="blue")
lines(fit_mid$fit~fit_mid$Biomasa, lty="solid", col="red")
lines(fit_high$fit~fit_high$Biomasa, lty="dashed", col="black")
legend(x="topright", lty=c("solid", "solid", "dashed"), col=c("blue", "red", "black"), legend=c("bajo", "medio", "alto"), title="nivel de pH")
```

Predictor lineal y valores predichos
```{r  predictor lineal , eval=TRUE}
especies [1,]    #primera observación
mod1$linear.predictors[1:5]
mod1$fitted.values[1:5]
model.matrix(mod1) #extraer matriz
coef(mod1)
especies [50,]  

ypredicah50 <- 2.95+(-0.26*5.120968)+
  (0.48*1)+(0.81*0)+(0.12*5.120968)+(0.155*0)

linpred<-model.matrix(mod1)[50,]%*% coef(mod1)
#calcular valor predicho de la observaci´ón 50
exp(linpred) #calcular valor predicho misma escala que la observación original
```

## Regresión Binomial negativa

Función de densidad para valores que siguen una distribución binomial negativa con parámetro de dispersión  size=k
```{r  binomial negativa función densidad, eval=TRUE}
y1<-dnbinom(x=0:20, mu=0.5, size=0.1)
y2<-dnbinom(x=0:20, mu=0.5, size=1)
y3<-dnbinom(x=0:20, mu=0.5, size=10)
y4<-dpois(x=0:20, lambda=0.5)
layout(mat=matrix(1:4, nrow=2, ncol=2, byrow=TRUE))
barplot(y1, main=expression(paste("Distribución binomial negativa (", mu, " = 0.5, ", italic(k), " = 0.1)")), names.arg=0:20, ylab="Densidad de x", xlab="Valor de x", cex.lab=1.5, cex.main=1.5)
barplot(y2, main=expression(paste("Distribución binomial negativa (", mu, " = 0.5, ", italic(k), " = 1)")), names.arg=0:20, ylab="Densidad de x", xlab="Valor de x", cex.lab=1.5, cex.main=1.5)
barplot(y3, main=expression(paste("Distribución binomial negativa (", mu, " = 0.5, ", italic(k), " = 10)")), names.arg=0:20, ylab="Densidad de x", xlab="Valor de x", cex.lab=1.5, cex.main=1.5)
barplot(y4, main=expression(paste("Distribución Poisson (", mu, " = 0.5)")), names.arg=0:20, ylab="Densidad de x", xlab="Valor de x", cex.lab=1.5, cex.main=1.5)
```

Cargar paquete faraway que contiene los datos gala
```{r  paquete faraway, eval=TRUE}
library(faraway)
data(gala)
attach(gala)
```

Checar relaciones entre variables
```{r  relaciones, eval=TRUE}
layout(mat=matrix(1:6, nrow=2, ncol=3))
plot(Species~Area, cex.lab=1.3, cex.axis=1.3)
plot(Species~Elevation, cex.lab=1.3, cex.axis=1.3)
plot(Species~Nearest, cex.lab=1.3, cex.axis=1.3)
plot(Species~Scruz, cex.lab=1.3, cex.axis=1.3)
plot(Species~Adjacent, cex.lab=1.3, cex.axis=1.3)
```

Transformar a logaritmo para mejorar distribuci´ón de observaciones
```{r  relaciones log, eval=TRUE}
layout(mat=matrix(1:4, nrow=2, ncol=2))
plot(Species~log(Area), cex.lab=1.3, cex.axis=1.3)
plot(Species~log(Adjacent), cex.lab=1.3, cex.axis=1.3)
plot(Species~log(Scruz), cex.lab=1.3, cex.axis=1.3)
```

Linealizar relaciones
```{r  linealizar relaciones, eval=TRUE}
gala$log_Area<-log(gala$Area)
gala$log_Adjacent<-log(gala$Adjacent)
gala$log_Scruz<-log(gala$Scruz+1)
```
Correr modelo
```{r  modelo, eval=TRUE}
gala1<-glm(Species~log_Area+Elevation+Nearest+log_Adjacent+log_Scruz, data=gala, family=poisson)
summary(gala1)
anova(gala1, test="Chisq")
```

Verificar supuestos
```{r  verificar supuestos, eval=TRUE}
layout(mat=matrix(1:4, nrow=2, ncol=2))
plot(gala1)
```

```{r  cook, eval=TRUE}
plot(cooks.distance(gala1), ylab="Distancia de Cook", xlab="Observaciones", main="Influencia de las observaciones")
abline(h=4/(30-6), lty=2) 
```

Chi-square/c_hat. Verificar sobredispersi´ón
```{r  c-hat, eval=TRUE}
chisq<-sum(((gala$Species-gala1$fitted)^2)/gala1$fitted)
c.hat<-chisq/gala1$df.residual
```


Intentar ajustear un modelo de regresión binomial
```{r  ajustar binomial, eval=TRUE}
library(MASS)
mod2<-glm.nb(Species~log_Area+Elevation+Nearest+log_Adjacent+log_Scruz, data=gala) 
summary(mod2)
```

```{r  supuestos, eval=TRUE}
layout(mat=matrix(1:4, nrow=2))
plot(mod2)
```

```{r  cook2, eval=TRUE}
plot(cooks.distance(mod2, ylab="Distancia de Cook", xlab="Observaciones", main="Influencia de las observaciones"))
```

Correr modelo con glm y parámetro de dispersión obtenido en mod2
```{r  glm, eval=TRUE}
mod2b<-glm(Species~log_Area+Elevation+Nearest+log_Adjacent+log_Scruz, data=gala,family=negative.binomial(theta=2.938))

logLik(mod2) 
#theta es un parámetro adicional
logLik(mod2b) 
```


