---
title: "Script6"
author: "Yosune Miquelajauregui"
date: "31/12/2017"
output: word_document
---
###Criterio de información de Akaike, inferencia multimodelo y máxima verosimilitud

## Máxima verosimilitud

```{r exp bin, eval=TRUE}
lanzamiento <- c("cruz","cara","cara","cara","cara","cara","cara","cruz","cruz","cara","cara","cara","cara","cara","cara","cara","cruz","cara","cruz","cara")
table(lanzamiento)
```

```{r vero, eval=TRUE}
theta <- seq (from=0, to =1, by=0.01)
Vero <- dbinom(x=15, size=20, prob=theta)
plot(Vero~theta, ylab="Verosimilitud", xlab="Probabilidad observada", main="Función de verosimilitud")
which(Vero==max(Vero))
theta[76]
```

```{r  vero normalizada, eval=TRUE}
Vero_norm<-Vero/max(Vero)  #valores de la función de máxima verosimilitud normalizada para tener un máximo de 1
plot(Vero_norm~theta, ylab="Verosimilitud_normalizada", xlab="Probabilidad observada", main="Función de verosimilitud")
```

```{r  comparacion1, eval=TRUE}
x <- 375
n <- 500
theta<-seq(from=0, to=1, by=0.01)
Vero375<-dbinom(x=x, size=n, prob=theta)
Vero375_norm<-Vero375/max(Vero375)
ve375 <- plot(Vero375~theta, main="Función de verosimilitud", xlab="Probabilidad de observar cara", ylab="Verosimilitid", type="l")
ve375nor <- plot(Vero375_norm~theta, main="Función de verosimilitud", xlab="Probabilidad de observar cara", ylab="Verosimilitud normalizada normalisé", type="l")
verologno <- plot(log(Vero375_norm)~theta, main="Función de log-verosimilitud", xlab="Probabilidad de observar cara",
ylab="log-verosimilitud normalizada", type="l", ylim=c(-4,0))
text(x=0.2, y=-1, labels=expression(paste(italic(x), " = 375, ", italic(n), " = 500")), cex=1.3)
```

```{r  comparacion2, eval=TRUE}
x <- 3
n <- 4
theta<-seq(from=0, to=1, by=0.01)
Vero3<-dbinom(x=x, size=n, prob=theta)
Vero3_norm<-Vero3/max(Vero3)
v3<-plot(Vero3~theta, main="Función de verosimilitud", xlab="Probabilidad de observar cara", ylab="Verosimilitud", type="l")
v3n <- plot(Vero3_norm~theta, main="Función de verosimilitud", xlab="Probabilidad de observar cara", ylab="Verosimilitud normalizada", type="l")
ve3lon <- plot(log(Vero3_norm)~theta, main="Función de log-verosimilitud", xlab="Probabilidad de observar cara",
ylab="log-verosimilitud normalizada", type="l", ylim=c(-4,0))
text(x=0.2, y=-1, labels=expression(paste(italic(x), " = 3, ", italic(n), " = 4")), cex=1.3)

ve3lon <- plot(log(Vero3)~theta, main="Función de log-verosimilitud", xlab="Probabilidad de observar cara",
ylab="log-verosimilitud normalizada", type="l", ylim=c(-4,0))
text(x=0.2, y=-1, labels=expression(paste(italic(x), " = 3, ", italic(n), " = 4")), cex=1.3)

```

Ejemplo con distribución normal
```{r  distr normal, eval=TRUE}
x <- seq (from = -4, to= 4, len=100)
plot(x, dnorm(x))
points(x, dnorm(x, mean = 0.5, sd=1), col="red")
points(x, dnorm(x, mean = 1.5), col="blue")
abline(v=1.5)
plot(x, dnorm(x))
points (x, dnorm(x,sd=2))
#######################################
x <- c(12,3,5,8,6,4)
mean(x)
theta2 <- seq(from=0, to=14, by=0.01)
LL1 <- log(dnorm(x=12,mean=theta2,sd=3))
LL2 <- log(dnorm(x=3,mean=theta2,sd=3))
LL3<-log(dnorm(x=5,mean=theta2,sd=3))
LL4<-log(dnorm(x=8,mean=theta2,sd=3))
LL5<-log(dnorm(x=6,mean=theta2,sd=3))
LL6<-log(dnorm(x=4,mean=theta2,sd=3))
log_LL <- LL1+LL2+LL3+LL4+LL5+LL6
max(log_LL)
theta2[which(log_LL==max(log_LL))]
```
Graficar
```{r  graficar, eval=TRUE}
plot(log_LL~theta2, xlab="Valor de theta (media)", ylab="Función de log-verosimilitud")
```

## AIC: Selección de modelos e inferencia multimodelo 

1. Importar datos
```{r  importar datos, eval=TRUE}
saltiempo<-read.csv("Salamandra.csv", header=TRUE)
saltiempo$Cobertura<-ifelse(saltiempo$Cob<50, 0,1)
```


2. Verificar el ajuste del modelo global
```{r  ajuste, eval=TRUE}
mod1<-lm(Tiempo~Aire+Largo+Cobertura+Cobertura:Largo, data=saltiempo)
layout(mat=matrix(1:4, nrow=2, ncol=2))
plot(mod1)
```

3. Ya que los residuales muestran ligeras ciertas desviaciones, intentar transformar la variable tiempo
```{r  log transformacion, eval=TRUE}
mod1log<-lm(log(Tiempo)~Aire+Largo+Cobertura+Cobertura:Largo, data=saltiempo)
layout(mat=matrix(1:4, nrow=2, ncol=2))
plot(mod1log)
```

4. Verificar influencia de observaciones
```{r  efecto levier e influencia, eval=TRUE}
##checar efecto levier
#hatvalues(mod1)
plot(hatvalues(mod1), ylim=c(0,0.4), ylab="Valores hat", xlab="Observaciones", main="Effecto levier")
abline(h=2*6/150, lty=2)

##Influencia
library(car)
plot(cookd(mod1), ylab="Distancia de Cook", xlab="Observaciones", ylim=c(0,0.4), main="Influencia de observaciones")
abline(h=4/(150-6), lty=2) # 4/(n-p), donde n is el total de la muestra, p es el número de parámetros
#influence.measures(mod1)
```

5. Obtener el valor de logL()
```{r  verosimilitud, eval=TRUE}
##La función de versoimilitud tiene su máximo con estos estimados
coefficients(mod1)
##El valor máximo de la función de verosimilitud
logLik(mod1)
```

6. Correr modelos candidatos y obtener AIC
```{r  modelos cadidatos, eval=TRUE}
mod2<-lm(Tiempo~Aire, data=saltiempo)
mod3<-lm(Tiempo~Cobertura, data=saltiempo)
mod4<-lm(Tiempo~Largo, data=saltiempo)
mod5<-lm(Tiempo~Largo+Cobertura, data=saltiempo)
mod6<-lm(Tiempo~Largo+Cobertura+Cobertura:Largo, data=saltiempo)
mod7<-lm(Tiempo~Aire+Largo+Cobertura, data=saltiempo)
```

```{r  AIC, eval=TRUE}
AICc_1<--2*logLik(mod1)[1]+2*(length(coefficients(mod1))+1)+ (2*(length(coefficients(mod1))))*(length(coefficients(mod1)+1))/(150-length(coefficients(mod1))-1)
                                                          
AICc_2<--2*logLik(mod2)[1]+2*(length(coefficients(mod2))+1)*(150/(150-(length(coefficients(mod2))+1)-1))

AICc_3<--2*logLik(mod3)[1]+2*(length(coefficients(mod3))+1)*(150/(150-(length(coefficients(mod3))+1)-1))

AICc_4<--2*logLik(mod4)[1]+2*(length(coefficients(mod4))+1)*(150/(150-(length(coefficients(mod4))+1)-1))

AICc_5<--2*logLik(mod5)[1]+2*(length(coefficients(mod5))+1)*(150/(150-(length(coefficients(mod5))+1)-1))

AICc_6<--2*logLik(mod6)[1]+2*(length(coefficients(mod6))+1)*(150/(150-(length(coefficients(mod6))+1)-1))

AICc_7<--2*logLik(mod7)[1]+2*(length(coefficients(mod7))+1)*(150/(150-(length(coefficients(mod7))+1)-1))
```

Generar tabla AICc 
```{r  AIC tabla, eval=TRUE}
Resultados<-data.frame(Model=c("Largo+Aire+Cobertura+Largo:Cobertura", "Aire", "Cobertura", "Largo", "Largo+Cobertura", "Largo+Cobertura+Largo:Cobertura", "Aire+Largo+Cobertura"))
Resultados$AICc<-c(AICc_1, AICc_2, AICc_3, AICc_4, AICc_5, AICc_6, AICc_7)
Resultados$Delta_AICc<-Resultados$AICc-min(Resultados$AICc)
Resultados$ModelLik <- exp(-0.5*Resultados$Delta_AICc)
Resultados$ModelLik <- exp(-Resultados$Delta_AICc/2)
Resultados$AICcPeso<-Resultados$ModelLik/sum(exp(-Resultados$Delta_AICc/2))
#exp(-Resultados$Delta_AICc/2)/sum(exp(-Resultados$Delta_AICc/2))
AICctable<-Resultados[rev(order(Resultados$AICcPeso)),]
AICctable
AICctable
```

7. Inferencia multimodelo
```{r  inferencia, eval=TRUE}
ResultadosA<-data.frame(Model=c("Largo+Aire+Cobertura+Largo:Cobertura", "Aire", "Aire+Largo+Cobertura"))
ResultadosA$AICc<-c(AICc_1, AICc_2, AICc_7)
ResultadosA$Delta_AICc<-ResultadosA$AICc-min(ResultadosA$AICc)
ResultadosA$AICcPeso<-exp(-ResultadosA$Delta_AICc/2)/sum(exp(-ResultadosA$Delta_AICc/2))
AICcAtable<-ResultadosA[rev(order(ResultadosA$AICcPeso)),]
AICcAtable
```

8.Calcular estimación promedio para la variable aire 
```{r  estimacion promedio, eval=TRUE}
aire.ests <- c(coef(mod1)[2], coef(mod2)[2], coef(mod7)[2])
aire.ests
mod.avg.est <- sum(ResultadosA$AICcPeso*aire.ests)
mod.avg.est
```

9.Calcular SE incondicional para la estimación promedio
```{r  se incondicional, eval=TRUE}
aire.se <- c(summary(mod1)$coef[2, 2], summary(mod2)$coef[2, 2],
             summary(mod7)$coef[2, 2])
aire.se
incond.se <- sum(ResultadosA$AICcPeso*sqrt((aire.se^2) + ((aire.ests - mod.avg.est)^2)))
incond.se
```

10.Calcular intervalos de confianza 95% 
```{r  se estimacion promedio, eval=TRUE}
incond.95CI <- mod.avg.est+1.96*c(-1*incond.se, incond.se)
incond.95CI
```


