---
title: "Script1"
author: "Yosune Miquelajauregui"
date: "13/12/2017"
output: word_document
---

#Script de la primera clase de estadística y modelación de sistemas socioecológicos en R.

#Introducción a R

```{r operaciones simples, eval=TRUE}
##suma##
3+2
##restas##
5-2
##multiplicaciones##
6*3
##divisiones##
6/3
```

Cualquier operación puede ser asignada a un objeto que queda guardado en la memoria de la sesión de R. Existen varios tipos de objetos
```{r objetos, eval=TRUE}
##constantes##
a <- 6*3
a
##vectores##
b <- c(1,4,8,16)
b
##Hojas de datos##
c1 <- data.frame(1,1:10)
c1
c2 <- data.frame (1, 20:30)
##matrices##
m <- matrix (1:4,2,2)
m
##listas##
mi.lista <- list(c1, c2) 
mi.lista
```

Podemos realizar operaciones entre los objetos
```{r operaciones entre objetos, eval=TRUE}
##multiplicaciones##
b <- c(1,4,8,16)
xx <- c(2,3,4,5)
bporxx <- b*xx
bporxx
b1 <- b*a 
b1
##multiplicacion de matrices##
m1 <- matrix (1:4,2,2)
m2 <- matrix (5:8,2,2)
m3 <- m1%*%m2
m3
##divisiones##
bxx<-b/xx
bxx
b3 <- b/a
b3
##sustracciones##
b2 <- b-a
b2
##adiciones## 
b4 <- b+a
b4
```

Acceder a los elementos de los objetos
```{r acceder a elementos, eval=TRUE}
b[c(3,1,4)]##los elementos 3, 1 y 4 del vector b
c1 <- data.frame(1,1:10)
c1[,1]  ## la primera columna de la hoja de datos c1
c1[,2] ## la segunda columna de la hoja de datos c1
c1[1,]  ## el primer renglón de la hoja de datos c1 
c1[2:5,] ##los renglones 2 al 5 de la hoja de datos c1
c2 <- data.frame (1, 20:30)
mi.lista <- list(c1, c2) 
mi.lista[[2]] ## la segunda lista del objeto mi.lista

```

Podemos modificar los elementos de los objetos
```{r modificar atributos, eval=TRUE}
b
b[1] <- 5 ##cambiar el elemento 1 del vector b a 5
b
##Añadir y eliminar numeros##
b[4] <- 0.001
b
b[5:10] <- c(18:21,30:31)
b
b <- b[-10]
b
b <- b[c(-9,-6)]
b
##Crear nuevas variables basados en los elementos de otra variable##
c1[,3]<- c1[,2]/7
head(c1)
```

Existen funciones implementadas en R
```{r funciones implementadas en R, eval=TRUE}
##obtener el largo del objeto##
length(a)
length(b)
length(c1[,2])
length(c1)
##la estructura del objeto##
str(a)
str(b)
str(c1)
str(mi.lista)
##tipo de objeto##
is.numeric(b)
is.factor(b)
bf<- as.factor(b)
bf <- as.numeric(bf)
##asignar nombres a las columnas de una hoja de datos##
colnames(c1)<- c('Individuo','Orden',"Tasa")
head(c1)
##buscar ayuda en R##
floor(a)
help(floor)
```

Unir elementos de dos o más hojas de datos y matrices 
```{r unir elementos en R, eval=TRUE}
 m1 <- matrix (1:4,2,2)
 m2 <- matrix (5:8,2,2)
 m3<- cbind (m1,m2)
 m4<- rbind (m1,m2)
 m5 <- merge(m1,m2,all = TRUE)
``` 

Establecer directorio de trabajo
```{r establecer directorio de trabajo, eval=TRUE}
##verificar directorio  de trabajo##
getwd()
##lista de objectos guardados en la memoria##
ls() 
##cambiar directorio de trababajo##
setwd("~/Desktop/ClaseEstadisticaModelacion")
```

Importar y exportar datos
```{r importar y exportar datos, eval=TRUE}
Incendio<-read.table("Fire_intensity.txt", header = T) ##dar la dirección que apunte al archivo en su computadora
#write.csv (Incendio,file="C:\\Users\\Usuario\\Documents\\CursoR\\incendios.csv”) 
```

Ver atributos de la base de datos
```{r base de datos, eval=TRUE}
head(Incendio)
str(Incendio)
length(Incendio[1,])##columnas
length(Incendio[,1])##renglones
names(Incendio)
```

```{r manipulación de la base de datos, eval=TRUE}
##remover NAs##
Incendio <- na.omit(Incendio) 
##rango de una variable en particular##
range(Incendio$Fire.intensity)
##convertir la variable Stand.id a factor##
Incendio$Stand<-as.factor(Incendio$Stand.id)
str(Incendio)
##eliminar los negativos##
Incendio <- Incendio[- which(Incendio$Probability.mortality < 0),] 
##Remover valores de intensidad mayores a 1000 kW/m##
Incendio2 <- Incendio[ which(Incendio$Fire.intensity < 1000),] 
range(Incendio2$Fire.intensity)
##Concatenar Region and Stand.id##
Incendio$Region_Plot <- paste(Incendio$Region, Incendio$Stand.id, sep ="_" )
head(Incendio2)
```

Crear un subconjunto de datos basado en dos atributos utilizando la función which ()
```{r subconjunto de datos utilizando operadores and y or, eval=TRUE}
nuevosdatos <- Incendio[ which(Incendio$Fire.intensity<1500 
                               & Incendio$Stand.age == "Young"),] ## operador and

nuevosdatos2 <- Incendio[ which(Incendio$Fire.intensity<1500 
                                | Incendio$Stand.age == "Young"),] ## operador or
```

Utilizar la función ifelse para crear una nueva variable "Tipo de incendio" basada en la intensidad del incendio (kW/m): superficial de baja intensidad SBI<200; superficial alta intensidad SAI >=200 y <1500; corona alta intensidad >1500 CAI
```{r crear nueva variable basada en niveles de otra variable, eval=TRUE}
Incendio$TipoIncendio <- ifelse(Incendio$Fire.intensity<200,"SBI",ifelse
                           (Incendio$Fire.intensity>=200 & Incendio$Fire.intensity<1500,"SAI","CAI"))
Incendio$TipoIncendio<-as.factor(Incendio$TipoIncendio)
str(Incendio)
```

Utilizar la funcion subsset para elegir entradas basadas en otras atributos
```{r subset, eval=TRUE}
nuevosdatos <- subset(Incendio, TipoIncendio == "SBI",select=c(Probability.mortality,TipoIncendio))
```                      