---
title: "Script3"
author: "Yosune Miquelajauregui"
date: "14/12/2017"
output: word_document
---

#Script de la tercera clase de estadística y modelación de sistemas socioecológicos en R.

#Familia apply y graficación

Introducción al uso de funciones apply()
```{r Generar datos, eval=TRUE}
x <- matrix(rnorm(30,0.5,0.5), nrow=5, ncol=6)
head(x)
```

Obtener la suma y el promedio para cada columna y renglón
```{r obtener la suma y el promedio para cada columna y renglón, eval=TRUE}
apply(x,2,sum) ## suma de columnas
apply(x,1,sum) ## suma de renglones
apply(x,1,mean) ## promedio de renglones
apply(x,2,mean) ## promedio de columnas
```

Podemos crear una función y evaluarla dentro del apply()
```{r aplicar otra función, eval=TRUE}
apply (x,1,function(x) x/2)
primerafuncion <- function (x){
     x <- x*5
     x
  }
apply (x,2,primerafuncion)
```

Utilizar los datos implementados en R
```{r datos iris, eval=TRUE}
attach(iris)
head(iris)
```

Utilizar tapply() sobre una hoja de datos para una variable determinada dada por un factor. El resultado es un vector. Obtener la media del ancho de los pétalos por especie.
```{r tapply media, eval=TRUE}
tapply(iris$Petal.Width,iris$Species, mean)
```

Obtener la suma del ancho de los pétalos por especie.
```{r tapply suma, eval=TRUE}
tapply(iris$Petal.Width,iris$Species, sum)
```

Se utiliza lapply() cuando se quiere evaluar una función en una lista. El resultado es también una lista.
```{r aplicar lapply, eval=TRUE}
c1 <- data.frame (1,1:10)
c2 <- data.frame (1, 20:30)
mi.lista <- list (c1, c2)
lapply (mi.lista, sum)
```

Se utiliza sapply() cuando se quiere evaluar una función en una lista. El resultado es un vector.
```{r aplicar sapply, eval=TRUE}
sapply (mi.lista, sum)
```

# Bestiario de gráficas

1. Histograma: se utiliza para visualizar la distribución de una variable numérica
```{r histograma, eval=TRUE}
Incendio<-read.table("Fire_intensity.txt", header = T) 
Incendio <- na.omit(Incendio) 
hist(Incendio$Fire.intensity,main = "Histograma sin transformación",xlab = "Intensidad del incendio (kW/m)")
Incendio$logFire.intensity <-
  log(Incendio$Fire.intensity)
hist(Incendio$logFire.intensity, xlab = "Intensidad del incendio (log)", main = "Histograma con transformación")
```

2. Barras: se utiliza para graficar frecuencias, medias,desviación estándar.
```{r barras, eval=TRUE}
carros <- mtcars[c(1,2,6,10)]
names(carros)<- c("eficiencia","cilindros","peso","velocidades")
str(carros)
conteo <- table(carros$velocidades)
barplot(conteo,names.arg=c("3 vel","4 vel","5 vel"),xlab="Número de velocidades",ylab="Número de carros") # barras verticales
barplot(conteo,	ylab="Número de velocidades",xlab="Número de carros", horiz=TRUE,names.arg=c("3 vel","4 vel","5 vel")) # barras horizontales
```

3. Barras apiladas
```{r barras apiladas, eval=TRUE}
conteo2 <- table(carros$velocidades,carros$cilindros)
barplot(conteo2, main="Cilindros y velocidades"
, xlab="Cilindros",ylab= "Número de carros",col=c("red","blue","green"),
legend=rownames(conteo2))

barplot(conteo2, main="Cilindros y velocidades"
, xlab="Cilindros",ylab="Número de carros",col=c("red","blue","green"),legend = rownames(conteo2),beside=TRUE)
```

4. Usar la función aggregate() para obtener medias y otras métricas para una o más variables numéricas y graficar con barplot()
```{r agregar, eval=TRUE}
aggdatos <- aggregate(carros$eficiencia,by=list(carros$cilindros),FUN=mean, na.rm=TRUE)
names(aggdatos) <- c("Cilindros","Eficiencia")

barplot(aggdatos$Eficiencia, ylab= "Eficiencia promedio (mpg)",xlab="Cilindros", names.arg=aggdatos$Cilindros, ylim=c(0,30))
```

5. Gráfico de dispersión x-y plot()
```{r dispersion, eval=TRUE}
plot(carros$peso, carros$eficiencia,
  	xlab="Peso (libras) ", ylab="Eficiencia (mpg) ", pch=19)
```

6. Añadir línea de ajuste y~x
```{r ajuste, eval=TRUE}
plot(carros$peso, carros$eficiencia,
  	xlab="Peso (libras) ", ylab="Eficiencia (mpg) ", pch=19)
abline(lm(carros$eficiencia~carros$peso), col="red")
```

7. Grafica de lineas
```{r lineas, eval=TRUE}
ModeloResultados <- read.csv(file="ModeloPezVela.csv", header=T)
Años <- seq(1,100)# crear secuencia
plot(Años,ModeloResultados[,1],type="l", col="red", ylim = c(9000,26000), ylab = "Población de pez vela")
lines(Años,ModeloResultados[,2],type="l", col="orange")
lines(Años,ModeloResultados[,3],type="l", col="yellow")
lines(Años,ModeloResultados[,4],type="l", col="green")
lines(Años,ModeloResultados[,5],type="l", col="blue")
abline(h = 17000)
legend(10,27000, c("8500","5000","3500","3000","100"), horiz=TRUE,bty="n",
lty=1,lwd=2,col=c("red","orange","yellow","green","blue"))
```

8. Obtener medias con colMeans() y/o apply(), calcular desviaciones estándar y graficar
```{r medias, eval=TRUE}
names(ModeloResultados)<- c("8500","5000","3500","3000","100")
###función para graficar desviación estándar
error.bar <- function(x, y, upper, lower=upper, length=0.1,...){
if(length(x) != length(y) | length(y) !=length(lower) | length(lower) != length(upper))
stop("vectors must be same length")
arrows(x,y+upper, x, y-lower, angle=90, code=3, length=length, ...)
}
###Calcular medias
medias <- colMeans(ModeloResultados)
ymedia <- apply(ModeloResultados,2,mean)
ed.y <- apply(ModeloResultados,2,sd)
barx <- barplot(ymedia,col=c("red","orange","yellow","green","blue"), xlab="Número de turistas", ylab="Individuos de marlin")
error.bar(barx,ymedia, 1.96*ed.y/10)
```

9.Para hacer gráficas en ggplot los datos deben estar estructurados como hoja de datos y en formato "largo" en vez de "ancho".
```{r estructura ggplot, eval=TRUE}
#formato "largo"
#crear nueva variable "Escenario"
E <- c("8500","5000","3500","3000","100")
E2 <- rep(E, each=100)
E8500 <- ModeloResultados[,1]
E5000 <- ModeloResultados[,2]
E3500 <- ModeloResultados[,3]
E3000 <- ModeloResultados[,4]
E100  <- ModeloResultados[,5]
DataE <- c (E8500,E5000,E3500,E3000,E100)
Data <- as.data.frame(E2)
Data$Poblacion <- DataE
names(Data)<- c("Escenario","Poblacion")
Data$Escenario <- as.factor(Data$Escenario)
Data$Poblacion <- as.numeric(Data$Poblacion)
```

Función para calcular media, des. estandar, intervalos de confianza
```{r estadisticas, eval=TRUE}
summarySE <- function(data=NULL, measurevar, groupvars=NULL, na.rm=FALSE,
conf.interval=.95, .drop=TRUE) {
library(plyr)
  length2 <- function (x, na.rm=FALSE) {
  if (na.rm) sum(!is.na(x))
    else length(x)
    }

datac <- ddply(data, groupvars, .drop=.drop,
.fun = function(xx, col) {
c(N= length2(xx[[col]], na.rm=na.rm),
mean = mean (xx[[col]], na.rm=na.rm),
sd   = sd (xx[[col]], na.rm=na.rm))
  },measurevar)

datac <- rename(datac, c("mean" = measurevar))
datac$se <- datac$sd / sqrt(datac$N)  
ciMult <- qt(conf.interval/2 + .5, datac$N-1)
datac$ci <- datac$se * ciMult
return(datac)
}
```

Gráfico con 95% intervalos de confianza 
```{r grafico, eval=TRUE}
library(ggplot2)
resumen <- summarySE(Data, measurevar="Poblacion", groupvars=c("Escenario"))
resumen
grafica <- ggplot(resumen, aes(x=Escenario, y=Poblacion))  
grafica2 <- grafica+ geom_bar(position=position_dodge(),stat="identity") 
grafica3 <- grafica2+ geom_errorbar(aes(ymin=Poblacion-ci, ymax=Poblacion+ci),width=.2,         position=position_dodge(.9))
grafica3
```