---
title: "Script2"
author: "Yosune Miquelajauregui"
date: "14/12/2017"
output: word_document
---
#Script de la segunda clase de estadística y modelación de sistemas socioecológicos en R.

#Generación de datos, bucles y funciones

Uso de las funciones seq() y rep()
```{r generar datos, eval=TRUE}
Años <- seq (1:1000)
str(Años)

tmp <- seq(1, 20, by = 3) 
tmp

tmp2 <- seq(0, 1, length.out=10 ) 
tmp2
```
Generación de factores. Uso de c() y rep()
```{r generar factores, eval=TRUE}
Municipio <- c("Tlahuac", "Tlalpan","Miguel Hidalgo", "Cuauhtemoc", "Venustiano Carranza", "Coyoacan", "Benito Juarez", "Cuajimalpa","Magdalena Contreras", "Xochimilco","Azcapotzalco", "Gustavo A. Madero", "Iztacalco","Iztapalapa", "Milpa Alta", "Alvaro Obregon")
Mu <- rep(Municipio,each=8)
str(Mu)
```

Uso de rep()
```{r repeticiones, eval=TRUE}
rep(1:20) 
rep(1:20, each = 2) 
```
Generar datos aleatorios 
```{r generar datos aleatorios, eval=TRUE}
Datosaleatoriosnormal <- rnorm(1000,0.5,0.5)
Datosaleatoriosbinom <- rbinom (50, 50,0.5)
Datosaleatoriospoi <- rpois(1000,0.8)
str(Datosaleatoriosnormal)
str(Datosaleatoriosbinom)
str(Datosaleatoriospoi) 
```

#Bucles

Generar bucles "for"
```{r primer bucle for, eval=TRUE}
tmp <- seq(30,1000,by=2)
rc <- numeric(length(tmp))
for (i in 1:length(tmp)){
rc[i] <- sqrt(tmp[i])  
rc
}
head(rc)
```

```{r segundo bucle for, eval=TRUE}
m <- 20
n <- 0
for (k in 1:length(m)){
n[k] <- m*2/4
n
}
n
```

```{r tercer bucle for, eval=TRUE}
PoblacionBallenas <- seq (1200,2000,by=100)
NuevaPoblacion <- numeric(length(PoblacionBallenas))
Nacimientos <- 2

for (b in 1:length(PoblacionBallenas)){
  NuevaPoblacion[b] <- PoblacionBallenas [b] + Nacimientos
  NuevaPoblacion
}
head(PoblacionBallenas)
head(NuevaPoblacion)
```

```{r cuarto bucle for, eval=TRUE}
PoblacionBallenas <- seq (1200,2000,by=100)
CambioPob <- numeric(length(PoblacionBallenas)-1)

for (b in 1:length(PoblacionBallenas)-1){
  CambioPob[b] <- PoblacionBallenas [b+1] - PoblacionBallenas [b] 
  CambioPob
}
CambioPob
```

Generar bucles "while"
```{r primer bucle while, eval=TRUE}
i <- 1
while (i < 6) {
  print(i)
  i = i+1
}
```

```{r segundo bucle while, eval=TRUE}
numero <- 1
while (numero <5){
  print("este número es menor que cinco")
numero <- numero+1
}
```

Generar bucles "repeat"
```{r primer bucle repeat, eval=TRUE}
x <- 1
repeat {
  print(x)
  x = x+1
  if (x == 6){
    break
  }
}
```

#Funciones

```{r primera función, eval=TRUE}
primerafuncion <- function (x){
     x <- x*5
     x
}
```

```{r segunda función, eval=TRUE}
 segundafuncion <- function (x, y){
   tmp <- x*y
   tmp
 }
```
 
```{r tercera función, eval=TRUE} 
 tercerafuncion <- function (x){
  tmp1 <- mean(x[,1])
  tmp2 <- mean(x[,2])
  tmp3 <- mean(x[,3])
  return (c(tmp1,tmp2,tmp3))
 }
```

Evaluar las funciones
```{r evaluar funciones, eval=TRUE} 
primerafuncion(5)
primerafuncion(8)
primerafuncion(1000)
segundafuncion(3,3)
segundafuncion(1000,3)
segundafuncion(8789,8768)
Var1 <- seq(0, 1, length.out=100) 
Var2 <- seq(20, 700, length.out=100)  
Var3 <-seq(103, 305, length.out=100) 
Datos3<- cbind(Var1,Var2, Var3)
head(Datos3)
str(Datos3)
tercerafuncion(Datos3)
```

Podemos guardar las funciones como objetos en R para tener acceso a ellas en cualquier momento.
```{r guardar funciones, eval=TRUE} 
save(segundafuncion,file="segundafuncion.Rdata")
load(file="segundafuncion.Rdata")
```
